台灣台中地方法院刑事判決　　　　　　　　　　　　　　九十一年度訴字第七四號
　　公　訴　人　台灣台中地方法院檢察署檢察官
　　被　　　告　甲○○
右列被告因違反槍砲彈藥刀械管制條例等案件，經檢察官提起公訴（九十年度偵字第
１９４２５號），本院判決如左：
    主      文
甲○○未經許可寄藏其他可發射子彈具有殺傷力之改造手槍，累犯，處有期徒刑貳年
陸月，併科罰金新台幣伍拾萬元，罰金如易服勞役，以罰金總額與陸個月之日數比例
折算。扣案之仿ＢＥＲＥＴＴＡ廠半自動手槍製造之可發射子彈具有殺傷力之改造手
槍壹支（含彈匣壹個）及土造子彈壹顆，均沒收。又意圖供行使之用而收集偽造之紙
幣，累犯，處有期徒刑參年陸月，扣案之偽鈔二十七張，沒收。主刑部分，應執行有
期徒刑伍年。
    事      實
一、甲○○前曾於民國（以下同）八十五間因犯違反槍砲彈藥刀械管制條例之罪與恐
    嚇取財罪，分別經臺灣高等法院臺中分院判處有期徒刑十月與一年確定，定應執
    行刑為一年八月，於八十九年四月十六日執行完畢，仍不知悔悟，於九十年十月
    二十七日十時許，在台中市○○路建國市場前，受綽號「阿宏」年籍不詳之男子
    囑託，未經許可而為「阿宏」寄藏可發射子彈具有殺傷力之仿ＢＥＲＥＴＴＡ廠
    半自動手槍製造之金屬改造手槍（槍支管制編號0000000000號）一支
    （含彈匣一個）、具殺傷力之土造子彈二顆；其又明知「阿宏」所持交之新版新
    台幣（下同）一千元紙幣二十七張，係偽造之通用紙幣，惟因缺款花用，仍意圖
    供行使之用，同時於上開地點予以收受而收集該偽造之紙幣，甲○○並將前開改
    造手槍（含彈匣一個）、子彈、偽造之紙幣置放在其妻簡秀美所有之車號ＴＳＥ
    ─七六三號重機車置物箱內。嗣於同日十八時四十分許，甲○○騎乘前開機車行
    經台中市○區○○路五八四號旁巷子時，因形跡可疑為警盤查其機車置物箱，當
    場扣得前開改造手槍（含彈匣一個）、子彈（子彈二顆，經送鑑驗，其中一顆已
    試射擊發用罄）及偽造之紙幣。
二、案經台中市警察局第二分局報請台灣台中地方法院檢察署檢察官偵查起訴。
理      由
一、被告坦承於上開時地，未經許可而為「阿宏」寄藏可發射子彈具有殺傷力之仿Ｂ
    ＥＲＥＴＴＡ廠半自動手槍製造之改造手槍（槍支管制編號000000000
    0號）一支（含彈匣一個）、具殺傷力之土造子彈二顆，及收受「阿宏」所持交
    偽造之新版一千元紙幣二十七張之事實，然辯稱並非意圖供行使之用而收受偽鈔
    云云。經查扣案之槍、彈，經送鑑驗結果，認係仿ＢＥＲＥＴＴＡ廠半自動手槍
    製造之金屬玩具手槍換裝土造金屬槍管改造而成，機械性能良好，可擊發適用子
    彈，認具殺傷力，屬槍砲彈藥刀械管制條例第四條第一項第一款所列之其他可發
    射子彈具有殺傷力之各式槍砲，子彈二顆係土造子彈，具殺傷力，有內政部警政
    署刑事警察局九十年十一月六日刑鑑字第二○九四三三號鑑驗通知書及內政部警
    政署九十一年五月二十七日警署保字第０９１００８６７８８號函附卷可憑，是
    被告未經許可寄藏其他可發射子彈具有殺傷力之改造手槍及子彈之犯行，事證明
    確。另查扣案之新版千元偽鈔二十七張，經送中央銀行發行局鑑定結果，認均係
    彩色噴墨方式仿印之偽鈔，有該局九十年十一月二十七日（九○）台央發字第○
    三○○六○六三○號函在卷可考，被告於偵查中及本院審理時亦自承知悉「阿宏
    」所交付之紙鈔為偽鈔，其既知為偽鈔，仍予收受，而其收受之數量達二十七張
    面額達二萬七千元，自非無目的之單純收藏，而係基於行使之意圖而收受之，至
    為灼然，是此部份事証亦屬明確。被告辯稱非意圖供行使之用而收受，乃屬推諉
    卸責之詞，不足採信。綜上所述，被告前開犯行堪予認定。
三、核被告所為，係犯刑法第一百九十六條第一項之意圖供行使之用而收集偽造之通
    用紙幣罪及槍砲彈藥刀械管制條例第十一條第四項之未經許可寄藏其他可發射子
    彈具有殺傷力之改造手槍罪、第十二條第四項之未經許可寄藏子彈罪。其一行為
    同時收受偽造之紙幣二十七張，為包括之一罪，僅論以一意圖供行使之用而收集
    偽造之通用紙幣罪。扣案之槍枝經送鑑驗結果，認係仿ＢＥＲＥＴＴＡ廠半自動
    手槍製造之金屬玩具手槍換裝土造金屬槍管改造而成，機械性能良好，可擊發適
    用子彈，認具殺傷力，屬槍砲彈藥刀械管制條例第四條第一項第一款所列之其他
    可發射子彈具有殺傷力之各式槍砲，此有內政部警政署九十一年五月二十七日警
    署保字第０９１００８６７８８號函附卷可憑，公訴人認係槍砲彈藥刀械管制條
  例第四條第一項第一款所列之改造模型槍，並認為被告寄藏該槍枝之行為係犯槍
    砲彈藥刀械管制條例第十條第四項之未經許可寄藏改造模型槍罪，尚有誤會，此
    部份起訴法條應予變更。又被告係為綽號「阿宏」之男子保管該仿ＢＥＲＥＴＴ
    Ａ廠半自動手槍製造之可發射子彈具有殺傷力之改造手槍壹支（含彈匣壹個）及
    土造子彈壹顆，此業據被告供陳甚明，則其所為應係「寄藏」，而「寄藏」之行
    為當然含有「持有」之成分，不就其「持有」部分另予論罪。被告同時寄藏改造
    手槍（含彈匣一個）、子彈，為想像競合犯，應從一重之未經許可寄藏其他可發
    射子彈具有殺傷力之改造手槍罪處斷。又被告所犯前開二罪，犯意各別，行為互
    殊，應予分論併罰。被告曾於八十五間因犯違反槍砲彈藥刀械管制條例之罪與恐
    嚇取財罪，分別經臺灣高等法院臺中分院判處有期徒刑十月與一年確定，定應執
    行刑為一年八月，於八十九年四月十六日執行完畢，有台灣台中地方法院檢查署
    刑案查註資料記錄表及台灣高等法院被告全國前案紀錄表在卷可憑，其於有期徒
    刑執行完畢五年以內，再犯本件有期徒刑以上之罪，為累犯，所犯上開二罪均依
    刑法第四十七條之規定加重其刑。爰審酌被告犯罪之動機、目的、手段、所生之
    危害及其品行、智識程度與犯罪後之態度等一切情狀，就其所犯上開二罪，分別
    量處如主文所示之刑，並定應執行之刑。
三、扣案之仿ＢＥＲＥＴＴＡ廠半自動手槍製造之可發射子彈具有殺傷力之改造手槍
    壹支（含彈匣壹個）及土造子彈壹顆及土造子彈壹顆（本件扣得二顆，其中一顆
    已試射鑑定用罄），係違禁物，應予宣告沒收。扣案之偽鈔二十七張（公訴人誤
    為四十三張，本件被告被警查獲時經警查獲千元偽鈔二十七張，並未另扣得百元
    偽鈔十六張。），依刑法第二百條規定，不問屬於犯人與否，應予宣告沒收。
據上論斷，應依刑事訴訟法第二百九十九條第一項前段、第三百條，槍砲彈藥刀械管
制條例第十一條第四項、第十二條第四項，刑法第十一條前段、第一百九十六條第一
項、第五十五條、第四十七條、第四十二條第三項、第五十一條第五款、第二百條、
第三十八條第一項第一款，罰金罰鍰提高標準條例第二條，判決如主文。
中      華      民      國      九十一      年    五    月    三十一    日
                                    法  官      李添興
右正本證明與原本無異。
如不服本判決，應於判決送達後十日內，向本院提出上訴狀（須附繕本）。
                                    書記官
中      華      民      國      九十一      年    五    月    三十一    日
